臺灣桃園地方法院民事判決
111年度訴字第1906號
原      告  黃莉文  

被      告  崔煥昇  
上列當事人間因詐欺等案件，原告提起刑事附帶民事訴訟，請求
損害賠償，經本院刑事庭裁定移送前來（111年度附民字第132號
），本院於民國111年11月3日言詞辯論終結，判決如下：
    主      文
被告應給付原告新臺幣1萬2,000元，及自民國111年9月26日起至
清償日止，按週年利率百分之5計算之利息。
本判決第一項得假執行。
    事實及理由
壹、程序方面：
一、按訴狀送達後，原告不得將原訴變更或追加他訴，但請求之
    基礎事實同一者、擴張或減縮應受判決事項之聲明者，不在
    此限，民事訴訟法第255條第1項第2款、第3款分別定有明文
    。本件原告起訴時原聲明「被告應給付原告新臺幣（下同）
    80萬元，及自起訴狀繕本送達被告之翌日起至清償日止，按
    週年利率百分之5計算之利息；並准供擔保宣告假執行。」
    （附民卷8頁），嗣經原告變更聲明為「被告應給付原告1萬
    2,000元，及自起訴狀繕本送達被告之翌日起至清償日止，
    按週年利率百分之5計算之利息；並准供擔保宣告假執行。
    」（本院卷51頁）。經核原告所為聲明之變更係為聲明之減
    縮，且請求基礎事實並未改變，依上開規定，應予准許。  
二、被告經合法通知，未於言詞辯論期日到場，核無民事訴訟法
    第386 條各款所列情形，爰依原告之聲請，由其一造辯論而
    為判決。　
貳、實體方面：
一、原告主張：被告依通常社會生活經驗可知金融帳戶係個人信
    用之重要表徵，一般人自行申請金融帳戶使用係輕而易舉之
    事，他人無故取得他人金融帳戶使用常與財產犯罪相關，而
    可預見將自己之金融帳戶提供予他人使用，可能因此幫助他
    人作為收取不法款項之用，進而掩飾或隱匿他人實施財產犯
    罪所得，竟仍基於容任該結果發生亦不違背其本意之幫助詐
    欺取財及幫助洗錢不確定故意，於民國110年6月間某日，在
    新竹縣某便利商店，以店到店方式，將其申辦之玉山商業銀
    行帳號000-0000000000000號帳戶（下稱玉山帳戶）之存摺
    、華南商業銀行帳號000-000000000000號帳戶（下稱華南帳
    戶）之存摺及提款卡寄至高雄市楠梓區某便利商店，交付與
    真實姓名年籍不詳、自稱「陳先生」之成年人，同時申請玉
    山帳戶及華南帳戶之網路銀行功能，嗣「陳先生」及其所屬
    詐欺集團成員取得前揭物品後，共同意圖為自己不法所有，
    基於詐欺取財、洗錢之犯意聯絡，於110年7月6日，向伊佯
    稱可協助投資之詐欺方式，致伊陷於錯誤，於110年7月7日
    下午2時10分許，匯款1萬2,000元至華南帳戶內，轉入之款
    項隨即遭該詐欺集團成員以網路銀行操作提領一空，以此方
    式掩飾、隱匿該等款項之去向，致使伊受有1萬2,000元之財
    產上損失。爰依民法侵權行為之法律關係提起本件訴訟等語
    ，並聲明如主文所示。
二、被告經合法通知，未於言詞辯論期日到場，亦未提出任何書
    狀，為任何聲明或陳述。
三、本院之判斷：㈠
　㈠原告主張之事實，業經本院以111年度易字第146號等刑事判
    決認定被告犯洗錢防制法第14條第1項之一般洗錢罪，處有
    期徒刑6月，併科罰金2萬元，有該刑事判決在卷可稽（本院
    卷7至18頁），復經本院依職權調取上開刑事卷宗（電子卷
    宗檔附卷）查明屬實。而被告已於相當時期受合法之通知，
    未於言詞辯論期日到場，亦未提出準備書狀為任何爭執，是
    依民事訴訟法第280 條第3 項準用第1 項規定，視同自認，
    堪認原告主張之事實為真實。
　㈡按因故意或過失，不法侵害他人之權利者，負損害賠償責任
    。故意以背於善良風俗之方法，加損害於他人者亦同；數人
    共同不法侵害他人之權利者，連帶負損害賠償責任，不能知
    其中孰為加害人者亦同，民法第184 條第1 項、第185 條第
    1 項分別定有明文。次按所謂共同侵權行為，係指數人共同
    不法對於同一之損害，與以條件或原因之行為。加害人於共
    同侵害權利之目的範圍內，各自分擔實行行為之一部，而互
    相利用他人之行為，以達其目的者，仍不失為共同侵權行為
    人，而應對於全部所發生之結果，連帶負損害賠償責任（最
    高法院78年度台上字第2479號民事裁判參照）。再按連帶債
    務之債權人，得對於債務人中之一人或數人或其全體，同時
    或先後請求全部或一部之給付，民法第273 條第1 項亦有明
    文。經查，被告將其申辦之銀行帳戶提供予真實姓名、年籍
    不詳之詐騙集團成員使用之行為，導致原告受有損害，自屬
    故意以不法行為侵害原告之財產權，是原告主張被告應負損
    害賠償責任，洵屬有據。故原告依前揭規定，請求被告賠償
    1萬2,000元，為有理由，應予准許。
　㈢再按給付無確定期限者，債務人於債權人得請求給付時，經
    其催告而未為給付，自受催告時起，負遲延責任。其經債權
    人起訴而送達訴狀，或依督促程序送達支付命令，或為其他
    相類之行為者，與催告有同一之效力；遲延之債務，以支付
    金錢為標的者，債權人得請求依法定利率計算之遲延利息；
    應付利息之債務，其利率未經約定，亦無法律可據者，週年
    利率為百分之5 ，民法第229 條第2 項、第233 條第1 項前
    段、第203 條分別定有明文。查原告對被告之侵權行為損害
    賠償請求權，係屬於未定給付期限之債權，又係以支付金錢
    為標的，揆諸前開規定，原告請求被告給付自起訴狀繕本送
    達翌日即111年9月26日（附民卷8-1頁之送達證書）起至清
    償日止，按週年利率5%計算之法定遲延利息，核無不合。
四、綜上所述，原告依侵權行為法律關係，請求被告應給付原告
    1萬2,000元，並自111年9月26日起至清償日止，按週年利率
    5%計算之利息，為有理由，應予准許。
五、至本件原告勝訴部分，原告陳明願供擔保請准宣告假執行，
    惟按所命給付之金額或價額未逾50萬元之判決，法院應依職
    權宣告假執行，民事訴訟法第389 條第1項第5 款定有明文
    ，是被告應給付之金額未逾50萬元，揆諸前開之規定，本院
    爰依職權宣告假執行。　　
六、末按由刑事庭移送民事庭之附帶民事訴訟案件，免納裁判費
    ，刑事訴訟法第504 條第2 項定有明文。據此，原告提起本
    件訴訟，依法無需繳納裁判費，另綜觀卷內資料，兩造復無
    其他訴訟費用之支出，爰無庸宣告兩造各應負擔訴訟費用之
    比例，附此敘明。
七、據上論結，原告之訴為有理由，依民事訴訟法第385 條第1
    項前段，判決如主文。
中　　華　　民　　國　　111 　年　　11　　月　　24　　日
                   民事第二庭  法   官 紀榮泰
正本係照原本作成。
如對本判決上訴，須於判決送達後二十日內向本院提出上訴狀。
如委任律師提起上訴者，應一併繳納上訴審裁判費。
中　　華　　民　　國　　111 　年　　11　　月　　24　　日
                               書記官  郭力瑜